【裁判字號】    90,交上易,1062
【裁判日期】    900710
【裁判案由】    過失致死
【裁判全文】
臺灣高等法院臺中分院刑事判決                  九十年度交上易字第一六二號
    上  訴  人
    即  被  告  乙○○
    選任辯護人  賴利水
右上訴人因過失致死案件，不服臺灣彰化地方法院八十九年度交訴字第一八五號中華
民國九十年三月二十二日第一審判決（起訴案號：臺灣彰化地方法院檢察署八十九年
度偵字第六三八七號），提起上訴，本院判決如左：
      主  文
原判決撤銷。
乙○○無罪。
      理   由
一、公訴意旨略以：被告乙○○於民國八十九年八月十三日上午十時許，駕駛車牌號
    碼ＬＢＦ─九三九號重型機車，沿彰化縣員林鎮○○路由西往東方向行駛，於行
    經員水路二段五九五號前，其應注意行車速度，在市區道路時速不得超過四十公
    里，而依當時天候晴、日間自然光線、路面無缺陷、無障礙物、視距良好等情形
    ，又無不能注意之情形，其竟未注意及此，而以五十公里之時速超速行駛在上開
    路段，嗣被不明之墨綠色自小客車從後輕微擦撞其重型機車，乙○○因緊張失控
    而未隨即煞車，以致滑行約二十公尺撞及對向行走於同向道路路旁之甲江玉鶯，
    致甲江玉鶯向後倒地撞及頭部，因顱內出血經送醫急救，延至同年月十四日下午
    五時五十分許，在彰化縣員林鎮三和里信義巷一弄十號住處，不治死亡，因認被
    告涉犯刑法第二百七十六條第一項罪嫌等語。
二、公訴人認被告涉犯上開罪嫌，係以被告坦承不諱、證人王竟安之證詞，及交通事
    故調查報告表、現場照片、勘驗筆錄、相驗屍體證明書、驗斷書等為其論據。訊
    據被告固坦承有在上開時間、地點因與被害人發生擦撞致被害人死亡之事實，惟
    矢口否認有過失責任，辯稱其係行進間遭不明車輛自後擦撞而失控撞及被害人，
    伊並無過失等語。經查，被告在上開時間、地點與被害人發生擦撞致被害人死亡
    等情，固有道路交通事故調查報告表、現場照片、勘驗筆錄、相驗屍體證明書、
    驗斷書等附卷可稽，惟查，被告於案發當天確係遭一墨綠色之自用小客車自後擦
    撞始失控撞及被害人，被告於被害人倒地後，隨即前往附近之張外科診所求救，
    並請附近之烤鴨店老闆王竟安幫忙追該輛自用小客車，該部自用小客車隨即轉
    向西開走，王竟安亦曾騎機車追該輛車等情，業經證人王竟安在警訊、原審，及
    證人鄭天財在原審結證屬實，並經原審勘驗現場屬實，有刑事勘驗筆錄在卷可稽
    ，再本件肇事責任經原審囑託臺灣省彰化縣區車輛行車事故鑑定委員會鑑定結果
    ，認被告駕駛重機車被不明車由後碰及而失控始撞及行人，行人甲江玉鶯係被失
    控中之機車碰及，兩者對肇事均難防範，該肇事後逃逸之不明車，由後撞及乙○
    ○所駕重機車衍致事故，應為肇事原因等語，有該委員會九十年一月十日彰鑑定
    第八九０七六三號函附於原審卷可稽，另經原審囑託臺灣省車輛行車事故覆議鑑
    定委員會覆議結果，亦認被告駕駛重機車，行經肇事地因不明原因操控失當，撞
    擊前方站於路邊之行人可能性較大等語，有該委員會九十年二月十九日府覆議字
    第九００一三四號函附於原審卷為憑，綜上，足認被告係在其車道正常行進間，
    因遭前開不明車輛擦撞始失控撞擊被害人，該情況非被告得預見並加以防範，自
    難認被告在前開情況下有何過失可言，此外，復無其他積極事證堪認被告有公訴
    人所指犯行，本件核屬不能證明被告犯罪，原審未詳予查明，遽對被告論科，自
    有未洽，被告上訴否認犯罪，為有理由，應由本院予以撤銷改判，並諭知被告無
    罪。
據上論結，應依刑事訴訟法第三百六十九條第一項前段、第三百六十四條、第三百零
一條第一項，判決如主文。
本案經檢察官甲○○到庭執行職務。
中       華       民       國   九  十    年     七      月    十       日
                                臺灣高等法院臺中分院刑事第八庭
                                      審判長法  官  羅  得  村
                                            法  官  劉  榮  服
                                            法  官  陳  賢  慧
右正本證明與原本無異。
不得上訴。
                                            書記官  許  麗  花
中       華       民       國   九  十    年     七      月    十二     日
                                                                        Ｋ


司法院資訊處製作；財團法人民間司法改革基金會備份。
